【裁判字號】    95,交上易,23
【裁判日期】    950315
【裁判案由】    過失傷害
【裁判全文】
臺灣高等法院刑事判決                95年度交上易字第23號
上  訴  人  臺灣新竹地方法院檢察署檢察官
被      告  乙○○
上列上訴人因被告過失傷害案件，不服臺灣新竹地方法院93年度
交易字第127號，中華民國94年11月18日第一審判決（起訴案號
：臺灣新竹地方法院檢察署93年度偵字第4313號），提起上訴，
本院判決如下：
    主  文
上訴駁回。
    事  實
一、乙○○（公共危險部分業另經原審以九十三年度竹東交簡字
    第二一號簡易判決判處有期徒刑四月確定）明知飲酒過量，
    會使操控動力交通工具之注意能力降低，容易肇事致生公共
    危險，竟仍於民國九十三年二月六日晚上八時五十分許，在
    新竹縣竹東鎮友人住處飲酒後已達不能安全駕駛動力交通工
    具之狀態，仍駕駛車號ＣＢ─七五三一號自用小客車自上址
    駛離（公共危險部分業另經原審以九十三年度竹東交簡字第
    二一號簡易判決判處有期徒刑四月確定在案）。迨同日晚上
    九時許，行經新竹縣芎林鄉文林村竹林大橋時，因飲酒後精
    神無法集中而降低其操控汽車之注意能力，且依當時柏油路
    面、無缺陷、亦無障礙物、視距良好，並無不能注意之情事
    之情形下，竟疏未注意在其同向前方有丙○○所駕駛其友人
    陳國勇所有車號Ｖ九－五四六三號自用小貨車附載其妻甲○○、其年僅三歲幼子柯冠呈、一歲之柯冠廷而未保持安全距
    離，待其發見時已煞避不及，從後追撞，造成丙○○受有左
    眉毛處撕裂傷、下唇撕裂傷；甲○○受有骨盆腔多處骨折併
    骨盆腔內出血、陰道裂傷；柯冠呈受有頭部外傷併左眉毛處
    紅腫；柯冠廷受有頭部外傷併下巴及下唇擦傷之傷勢。嗣經
    警到場處理後，以酒精測定器測得乙○○呼氣酒精濃度值達
    每公升一‧三二毫克，已逾越不能安全駕駛之呼氣酒精濃度
    參考值每公升○．五五毫克而查獲上情。而甲○○經送醫救
    治後，因骨盆變形造成兩側下肢長短不一、疼痛及行動不便
    ，屬輕度肢體殘障，已達醫學上身體難治之傷害程度。
二、案經丙○○、甲○○告訴暨新竹縣警察局竹東分局報請臺灣
    新竹地方法院檢察署檢察官偵查起訴。
    理  由
一、訊據被告坦承上揭車禍之發生及被害人因車禍所造成之傷害
    ，核與被害人即告訴人丙○○、甲○○於警訊及偵查中指述
    情節相符，證人陳國勇於警訊中供明車禍發生係由後追撞等
    語。被害人丙○○、甲○○、柯冠呈、柯冠廷因車禍受有事
    實欄所列之傷害亦有診斷證明書共九紙在卷可稽（見偵查卷
    第12頁至20頁），而被告酒後駕車，發生車禍，於肇事後，
    酒精濃度值達每公升1.32毫克，亦有酒精濃度測試報告單、
    車禍之發生亦有道路交通事故調查報告表(一)、(二)暨事故現場
    圖、現場照片十張可參，被告酒後駕車肇事之行為足堪認定
    。又查告訴人甲○○因本件車禍事故，致受有，(1)骨盆骨折
    及變形移位，(2)出血性休克，(3)會陰裂傷，(4)橫紋肌溶血症
    ，(5)多處擦傷之傷害，因骨盆變形造成下肢長短不一、疼痛
    及行動不便，恐造成輕度殘障，屬醫學上難治之傷害，此有
    財團法人長庚紀念醫院林口分院九十四年二月二十三日（九
    四）長庚院法字第○○四五號函一件，在卷足參（見原審卷
    第二七頁）；而告訴人甲○○經鑑定結果確實已達輕度肢體
    障礙程度，亦有中華民國身心障礙手冊一件，在卷足憑（見
    原審卷第七二頁），是告訴人甲○○因本件車禍事故致受有
    對身體、健康有重大影響且難於治療之重傷害之事實，應堪
    認定。
二、按汽車駕駛人有飲用酒類後其吐氣所含酒精濃度超過每公升
    ○點二五毫克，不得駕車；又按，汽車在同一車道行駛時，
    除擬超越前車外，後車與前車之間應保持隨時可以煞停之距
    離；汽車行駛時，駕駛人應注意車前狀況，並隨時採取必要
    之安全措施，道路交通安全規則第一百十四條第二款、第九
    十四條第一、三項分別定有明文。被告本應注意上開道路交
    通安全規則之規定，且依道路交通事故調查報告表所載，當
    時路面無缺陷、亦無障礙物、視距良好等情形，其又無不能
    注意之情事，竟疏未注意同向前方已有告訴人丙○○所駕駛
    之上開車輛，致由後追撞，告訴人丙○○、甲○○及其子柯
    冠廷、柯冠呈等人因此受有前述之傷害，其中告訴人甲○○
    則受有上述之重傷害，被告自有過失。再者，本件告訴人所
    受上揭普通傷害、重傷害確因被告之過失所致，是被告之過
    失行為與告訴人等之傷害間，具有相當因果關係。本案事證
    已臻明確，被告過失傷害、過失重傷害犯行，堪予認定，自
    應依法予以論科。
三、核被告乙○○所為，就告訴人丙○○及其子柯冠廷、柯冠呈
    所受傷害部分、係犯刑法第二百八十四條第一項前段之過失
    傷害罪；就告訴人甲○○所受傷害部分，係犯刑法第二百八
    十四條第一項後段之過失重傷害罪（原起訴意旨認係犯第二
    百八十四條第一項前段之過失傷害罪，經公訴人於原審準備
    程序時變更起訴法條為刑法第二百八十四條第一項後段之過
    失重傷害罪）。被告以一過失行為觸犯數罪名，為想像競合
    犯，應依刑法第五十五條之規定，從一重之過失重傷害罪處
    段。被告酒後駕車，因而致告訴人等四人受傷，應依道路交
    通管理處罰條例第八十六條第一項之之規定，加重其刑。
四、原審以被告罪證明確，適用刑法第55條、第284條第1項前段
    、後段、第41條第1項、道路交通管理處罰條例第86條第1項
    並審酌被告有酒後駕車之刑事紀錄（見卷附本院被告全國前
    案紀錄表），素行難謂良好，其之過失行為造成告訴人甲○○受有前述難於治療之重傷害，所生之危害甚大，過失程度
    非輕，惟念及被告犯罪後坦承犯行，因己身經濟狀況不佳，
    致無法與告訴人就賠償金額達成和解，犯後態度尚稱良好，
    足認確有悔意等一切情狀，量處有期徒刑陸月，如易科罰金
    以佰元折算壹日，其認事用法，核無違誤，量刑亦稱妥適
    ，公訴人依被害人甲○○聲請意旨指原判決過輕而指摘不當
    云云為無理由，應予駁回。
五、據上論斷，應依刑事訴訟法第368條判決如主文。
本案經檢察官洪泰文到庭執行職務。
中    華    民    國    95    年    3     月    15    日
                  刑事第七庭  審判長法  官  陳  正  雄
                                    法  官  許  錦  印
                                    法  官  蔡  光  治
以上正本證明與原本無異。
不得上訴。
                                    書記官  陳  韋  杉
中    華    民    國    95    年    3     月    16    日
中華民國刑法第284條第1項
(過失傷害罪)
因過失傷害人者，處 6 月以下有期徒刑、拘役或 500 元以下罰
金，致重傷者，處1年以下有期徒刑、拘役或500元以下罰金。


司法院資訊處製作；財團法人民間司法改革基金會備份。
